臺灣彰化地方法院刑事判決　　　　　　　96年度易字第1023號
公　訴　人　臺灣彰化地方法院檢察署檢察官
被　　　告　戊○○
上列被告因竊盜案件，經檢察官提起公訴（96年度偵字第4575號）
，本院判決如下：
    主  文
戊○○犯如附表所示之罪，各處如附表所示之刑。應執行有期徒
刑貳年。
    犯罪事實
一、戊○○前因違反毒品危害防制條例案件，經本院以93年度訴
    字第1654號判處有期徒刑9 月確定，於民國95年7 月18日縮
    刑期滿執行完畢。詎仍不知悔改，復各別基於為自己不法所
    有之意圖，先後於：
    （一）96年5 月8 日凌晨零時許，欲竊取自小貨車供己代步
          之用，在彰化縣芳苑鄉○○路○○段624 號附近，持
          客觀上足以傷害人之生命、身體而可供兇器使用之剖
          牡蠣刀1 把（長約15公分至20公分），以該刀刃插入
          林財旺所有，停放在上址處之車牌號碼2R─2633號自
          小貨車之車門鑰匙孔，企圖竊取該自小貨車，惟因無
          法開啟車門，致未得逞。復於同日凌晨零時58分許，
          持上開牡蠣刀，前往芳苑鄉○○路○○段671 號住處
          後方，以該刀插入林福隆所使用，停放在上址處之車
          牌號碼8V─2791號自小貨車（車主為林福隆之妻洪琇
          變）之電門鑰匙孔，再予以啟動引擎之方式，竊取該
          自小貨車得手後，復接續前竊盜犯意，於同日凌晨1
          時10分許之夜間，見林福隆上址住宅後門未上鎖，竟
          未經林福隆同意，徒手開啟後門而侵入該住宅，竊取
          林福隆所有，放置在該處1 樓客廳內之40吋電視機1
          台得手，旋將電視機搬至車牌號碼8V─2791號自小貨
          車上，而駕駛該自小貨車離去。嗣經警調閱路口監視
          錄影器，而循線查獲。
    （二）96年5 月10日中午某時，騎乘其不知情母所有之車牌
          號碼YVB-881 號重型機車，行經芳苑鄉○○村○○路
          433 號對面田地旁，見丁○所使用之車牌號碼7F-264
          8 號自小貨車（車主為洪展昭）停放在該處，車門並
          未上鎖，即先將渠所騎乘之機車停放在林功路上址附
          近之路旁，再徒步前往該自小貨車之停放地點，以不
          詳方式開啟該車電門鎖發動引擎，竊取該自小貨車得
          手，供己使用。復於同日下午1 時20分許，駕駛上開
          自小貨車途經彰化縣二林鎮○○街209 號前，見吳主
          誠所有，停放在上址處之貨車上有白鐵製水槽1 個，
          旋將所駕駛之自小貨車停放在二林鎮○○街209 號北
          方約200 公尺處路旁，並自該小貨車後車斗取出丁○
          所有，客觀上足以傷害人之生命、身體而可供兇器使
          用之大型鐮刀1 把後，持該大型鐮刀徒步走至二林鎮
          ○○街209 號前，以鐮刀割斷吳主誠綁在貨車上之繩
          索後，竊取吳主誠所有之白鐵製水槽1 個。得手後，
          適戊○○將該水槽搬至車牌號碼7F-2648 號自小貨車
          之後車斗上時，為吳主誠所發覺，而報警當場查獲。
    （三）96年5月11日上午8時30分許，在彰化縣彰化市○○路
          ○ 段2 巷17號前，趁無人注意之際，以拾得之鐵絲插
          入丙○○所有，停放在上址處之車牌號碼KXK-855 號
          重型機車之鑰匙孔，再予以啟動電門之方式，竊取該
          機車得手。復於同日上午8 時45分許，騎乘上開機車
          至彰化市○○街277 號旁工地，徒手竊取甲○○所有
          、放置在上址工地內之鐵條1 捆（重約3 公斤）。又
          於同日上午9 時30分許，駕騎上開機車至彰化市○○
          路10-2號工地，徒手竊取乙○○所有、放置在上址工
          地內之鐵條1 捆（重約2 公斤）。嗣於同日上午11時
          55分許，戊○○駕騎上開機車載運所竊得之鐵條2 捆
          ，行經彰化縣大村鄉○○路○ 段與慶安街口，為警盤
          查而查獲。
二、案經彰化縣警察局芳苑分局、員林分局報請臺灣彰化地方法
    院檢察署檢察官偵查起訴。
    理  由
一、按被告以外之人於審判外之陳述，雖不符刑事訴訟法第159
    條之1 至第159 條之4 之規定，而經當事人於審判程式同意
    作為證據，法院審酌該言詞陳述或書面陳述作成時之情況，
    認為適當者，亦得為證據。當事人、代理人或辯護人於法院
    調查證據時，知有第159 條第1 項不得為證據之情形，而未
    於言詞辯論終結前聲明異議者，視為有前項之同意，刑事訴
    訟法第159 條之5 定有明文。查本案全部卷證，公訴人、被
    告均不爭執其證據能力，本院復衡以該等供述證據作成時之
    情況，應為適當，是可認後述所引用證據之證據能力均無疑
    義，合先敘明。
二、經查：
  （一）上揭除附表編號3 之犯罪事實外，業據被告戊○○於警
        詢、偵訊及本院審理時坦承不諱，核與證人即被害人林
        財旺、林福隆、吳主誠、丙○○、甲○○、乙○○於警
        詢中證述之失竊情節相符，復有贓物認領保管單7 紙、
        路口監視錄影設備翻拍照片2 張、車籍作業系統查詢資
        料2 紙、車號查詢汽車車籍資料1 紙、彰化縣警察局車
        輛尋獲電腦輸入單1 紙、竊案現場照片16張附卷可稽，
        足認被告上開自白與事實相符，堪可採為論罪科刑之依
        據。
  （二）被告雖矢口否認有於附表編號3 所示之時、地，竊取車
        牌號碼7F-2648 號自小貨車之事實，惟查，上開自小貨
        車為被害人丁○於96年5 月10日上午11時許，停放在彰
        化縣芳苑鄉○○村○○路433 號對面之道路上，車門並
        未上鎖，期間並未借予他人使用，然於同日下午為警在
        同縣二林鎮○○街209 號北方約200 公尺處尋獲而通知
        領回，車輛尋獲處距離原停車處約2 公里，尋獲時該車
        前擋風玻璃遭人擊破等情，業據被害人丁○於警詢及本
        院審理時到庭結證屬實，復有現場照片、電子地圖1 紙
        附卷可參，足認被害人丁○使用之上開自小貨車確有遭
        人擅自駛離乙節。再查，被告同日因另行起意竊取被害
        人吳主誠所有之白鐵製水槽為警當場查獲時，係持被害
        人丁○置放在上開自小貨車車斗內之大型鐮刀竊取，又
        竊取白鐵製水槽得手後，又將之搬運至上開自小貨車車
        斗上，且被告當日騎乘其母所有之車牌號碼YVB- 881號
        重型機車停放地點，距被害人丁○停放上開自小貨車之
        彰化縣芳苑鄉○○村○○路433 號，僅70至80公尺之距
        離，益徵被告應係見上開自小貨車停放路旁無人看管，
        又車門未上鎖，乃將其所騎乘之機車停放在林功路上址
        附近之路旁，再徒步前往該自小貨車之停放地點竊取該
        自小貨車得手後駕駛離去，行至同縣二林鎮○○街209
        號前，見被害人吳主誠所有堆放在貨車上之白鐵製水槽
        1 個，旋將所駕駛之自小貨車停放在二林鎮○○街209
        號北方約200 公尺處路旁，再自該小貨車後車斗取出大
        型鐮刀1 把，以鐮刀割斷綁在貨車上之繩索後，竊取白
        鐵製水槽1 個之事實，應堪認定。
  （三）且被告陳稱：均欲將竊得之物品變賣換取現金供己花用
        等語，足認被告為上開竊盜犯行時，均有為自己不法所
        有之意圖至明。本案事證已臻明確，被告上開竊盜犯行
        均堪認定，應予依法論科。
四、按刑法第321 條第1 項第3 款之攜帶兇器竊盜罪，係以行為
    人攜帶兇器竊盜為其加重條件，此所謂兇器，其種類並無限
    制，凡客觀上足對人之生命、身體、安全構成威脅，具有危
    險性之兇器均屬之，且祇須行竊時攜帶此種具有危險性之兇
    器為已足，並不以攜帶之初有行兇之意圖為必要（最高法院
    79年臺上字第5253號判例意旨可資參照）。查被告戊○○持
    供犯附表編號1 、2 竊盜犯行之牡蠣刀1 支，及供附表編號
    5 所示之大型鐮刀1 支，均尖端銳利，係金屬材質，有相當
    之重量，業據被告戊○○供明在卷，若持以攻擊他人，客觀
    上足以對人之生命、身體及安全構成威脅，足認該牡蠣刀、
    大型鐮刀乃客觀上有對人之生命、身體具有危險性之兇器無
    訛。是核被告戊○○如附表編號1 所為，係犯刑法第321 條
    第2 項、第1 項第3 款之攜帶兇器竊盜未遂罪；附表編號2
    所為，係犯刑法第321 條第1 項第1 、3 款之攜帶兇器，於
    夜間侵入住宅竊盜罪；附表編號4 所為，係犯刑法第321 條
    第1 項第3 款之攜帶兇器竊盜罪；附表編號3 、5 、6 、7
    所為，均係犯刑法第320 條第1 項之竊盜罪。次按所謂「接
    續犯」，係指數行為於同時同地或密切接近之時地實施，侵
    害同一種之法益，各行為之獨立性極為薄弱，依一般社會健
    全觀念，在時間差距上，難以強行分開，在刑法評價上，以
    視為數個舉動之接續施行，合為包括之一行為予以評價，較
    為合理，而為包括之一罪（最高法院86年臺上字第3295號判
    例意旨參照）。查如附表編號2 所示被告於同一時、地接連
    以牡蠣刀竊取被害人林福隆使用，停放住宅後方之自小貨車
    1 輛，旋即再於夜間侵入上址住宅，竊取被害人林福隆所有
    之電視機1 臺，雖為2 次竊盜行為，但因係在同一地點、密
    接時間內完成，且侵害同一法益，各行為之獨立性極為薄弱
    ，依上開判例意旨，應以接續犯之包括一罪論處，起訴意旨
    認應予分論併罰，尚有未洽。又被告已著手於附表編號1 竊
    盜犯罪行為之實施，惟未生竊得財物之犯罪結果，屬未遂犯
    ，爰依刑法第25條第2 項規定，按既遂犯之刑減輕之。被告
    所犯上開附表所示7 罪間，均犯意各別，罪名互殊，應予分
    論併罰。再被告前因違反毒品危害防制條例案件，經本院以
    93年度訴字第1654號判處有期徒刑9 月確定，於95年7 月18
    日縮刑期滿執行完畢等情，有台灣高等法院被告前案紀錄表
    1 份在卷可憑，其於有期徒刑執行完畢後，5 年內故意再犯
    本件最重本刑為有期徒刑以上之罪，為累犯，均應依刑法第
    47條第1 項之規定加重其刑。爰審酌被告正值壯年，竟均不
    思循正當途徑獲取財物，反因一時貪念，任意竊取他人財物
    ，影響他人財產權，且其中又攜帶兇器，於夜間侵入住宅竊
    盜，嚴重危害居家安全，又屢經查獲，隨即再犯，犯後又僅
    坦承部分犯行，態度難謂良好，暨考量其生活狀況、智識程
    度、行竊手段及竊得物品價值等一切情狀，分別量處如主文
    所示之刑，並定其應執行刑（被告本案犯罪均在96年4 月24
    日以後，不符合中華民國96年罪犯減刑條例第2 條第1 項之
    規定，爰不予減刑）。未扣案之牡蠣刀1 支，為被告持供犯
    附表編號1 、2 竊盜犯行所用之物，然於犯案後即行丟棄，
    業據其供明在卷，又被告持供犯附表編號4 之大型鐮刀係被
    害人丁○所有，且業經發還，本院審酌上開牡蠣刀既未扣案
    ，且非違禁物，又上開鐮刀並非被告所有之物，為免日後執
    行困難，爰均不予宣告沒收，併予敘明。
據上論斷，應依刑事訴訟法第299 條第1 項前段，刑法第320 條
第1 項、第321 條第1 項第1 款、第3 款、第2 項、第25條第2
項、第47條第1 項、第51條第5 款，刑法施行法第1 條之1 第1
項、第2 項前段，判決如主文。
本案經檢察官莊佳瑋到庭執行職務。
中　　華　　民　　國　　96　　年　　8 　　月　　2 　　日
                  刑事第一庭    法      官  胡宜如
以上正本證明與原本無異。
如不服本判決，應於送達後10日內向本院提出上訴狀（須附繕本
）。
告訴人或被害人對於判決如有不服具備理由請求檢察官上訴者，
其上訴期間之計算係以檢察官收受判決正本之日期為準。
中　　華　　民　　國　　96　　年　　8 　　月　　2 　　日
                                書  記  官  蕭秀吉
附錄本案論罪科刑法條：
中華民國刑法第320條
意圖為自己或第三人不法之所有，而竊取他人之動產者，為竊盜
罪，處 5 年以下有期徒刑、拘役或 5 百元以下罰金。
意圖為自己或第三人不法之利益，而竊佔他人之不動產者，依前
項之規定處斷。
前二項之未遂犯罰之。
中華民國刑法第321條
犯竊盜罪而有左列情形之一者，處 6 月以上、 5 年以下有期徒
刑：
一  於夜間侵入住宅或有人居住之建築物、船艦或隱匿其內而犯
    之者。
二  毀越門扇、牆垣或其他安全設備而犯之者。
三  攜帶兇器而犯之者。
四  結夥三人以上而犯之者。
五  乘火災、水災或其他災害之際而犯之者。
六  在車站或埠頭而犯之者。
前項之未遂犯罰之。
【附表】：
┌─┬──────┬──────┬──────┬────┬─────────────┬─────────────────┐
│編│  行 為 人  │  犯罪時間  │  犯罪地點  │被 害 人│   犯    罪    態    樣   │      應  科  處  罪  刑          │
│號│            │            │            │        │                          │                                  │
├─┼──────┼──────┼──────┼────┼─────────────┼─────────────────┤
│１│戊○○      │96年5 月8 日│彰化縣芳苑鄉│林財旺  │攜帶客觀上足以傷害人之生命│戊○○攜帶兇器竊盜，未遂，累犯，處│
│  │            │凌晨零時許  │芳漢路王公段│        │、身體而可供兇器使用之剖牡│有期徒刑肆月。                    │
│  │            │            │624號附近   │        │蠣刀1 把（長約15公分至20公│                                  │
│  │            │            │            │        │分），以該刀刃插入林財旺所│                                  │
│  │            │            │            │        │有之車牌號碼2R-2633 號自小│                                  │
│  │            │            │            │        │貨車之車門鑰匙孔，竊取該小│                                  │
│  │            │            │            │        │貨車，惟因無法開啟車門，而│                                  │
│  │            │            │            │        │未遂。                    │                                  │
├─┼──────┼──────┼──────┼────┼─────────────┼─────────────────┤
│２│戊○○      │96年5 月8 日│彰化縣芳苑鄉│林福隆  │攜帶客觀上足以傷害人之生命│戊○○攜帶兇器，於夜間侵入住宅竊盜│
│  │            │凌晨零時58分│芳漢路王公段│        │、身體而可供兇器使用之剖牡│，累犯，處有期徒刑玖月。          │
│  │            │許          │671 號      │        │蠣刀1 把（長約15公分至20公│                                  │
│  │            │            │            │        │分），以該刀刃插入林福隆使│                                  │
│  │            │            │            │        │用之車牌號碼8V-2791 號自小│                                  │
│  │            │            │            │        │貨車之電門鑰匙孔，予以啟動│                                  │
│  │            │            │            │        │引擎，竊取得手後，旋即於夜│                                  │
│  │            ├──────┤            │        │間利用林福隆上址住處後門未│                                  │
│  │            │同日凌晨1 時│            │        │上鎖之機會，徒手開啟後門侵│                                  │
│  │            │10分許      │            │        │入住宅，竊取被害人置於屋內│                                  │
│  │            │            │            │        │之40吋電視機1 台。        │                                  │
│  │            │            │            │        │                          │                                  │
├─┼──────┼──────┼──────┼────┼─────────────┼─────────────────┤
│３│戊○○      │96年5月10日 │彰化縣芳苑鄉│丁○    │騎乘車牌號碼YVB-881 號重型│戊○○竊盜，累犯，處有期徒刑陸月。│
│  │            │中午某時許  │三合村林功路│（車主登│機車，乘丁○使用之車牌號碼│                                  │
│  │            │            │433號對面田 │記為洪展│7F-2648 號自小貨車之車門未│                                  │
│  │            │            │地旁        │昭）    │上鎖之機會，開啟車門，以不│                                  │
│  │            │            │            │        │詳方式予以啟動引擎，竊取得│                                  │
│  │            │            │            │        │手。                      │                                  │
├─┼──────┼──────┼──────┼────┼─────────────┼─────────────────┤
│４│戊○○      │96年5月10日 │彰化縣二林鎮│吳主誠  │持客觀上足以傷害人之生命、│戊○○攜帶兇器竊盜，累犯，處有期徒│
│  │            │下午1時20分 │吉利街 209號│        │身體而可供兇器使用之大型鐮│刑柒月。                          │
│  │            │許          │前          │        │刀1 把，割斷吳主誠停放該處│                                  │
│  │            │            │            │        │貨車上之繩索，竊取置放其上│                                  │
│  │            │            │            │        │之白鐵製水槽1 個得手。    │                                  │
├─┼──────┼──────┼──────┼────┼─────────────┼─────────────────┤
│５│戊○○      │96年5月11日 │彰化縣彰化市│丙○○  │以拾得之鐵絲插入丙○○所有│戊○○竊盜，累犯，處有期徒刑肆月。│
│  │            │上午8時30分 │彰南路3段2巷│        │之車牌號碼KXK-855 號重型機│                                  │
│  │            │許          │17號前      │        │車鑰匙孔，予以啟動引擎，竊│                                  │
│  │            │            │            │        │取得手。                  │                                  │
├─┼──────┼──────┼──────┼────┼─────────────┼─────────────────┤
│６│戊○○      │96年5月11日 │彰化市○○街│甲○○  │騎乘車牌號碼 KXK-855號重型│戊○○竊盜，累犯，處有期徒刑參月。│
│  │            │上午8時45分 │277號旁工地 │        │機車至該地點，徒手竊取吳正│                                  │
│  │            │許          │            │        │峰所有之鐵條1 捆（重約3 公│                                  │
│  │            │            │            │        │斤）得手。                │                                  │
├─┼──────┼──────┼──────┼────┼─────────────┼─────────────────┤
│７│戊○○      │96年5月11日 │彰化市○○路│乙○○  │騎乘車牌號碼KXK-855 號重型│戊○○竊盜，累犯，處有期徒刑參月。│
│  │            │上午9時30分 │10-2號工地  │        │機車至該地點，徒手竊取花春│                                  │
│  │            │許          │            │        │輝所有之鐵條1 捆（重約2 公│                                  │
│  │            │            │            │        │斤）得手。                │                                  │
└─┴──────┴──────┴──────┴────┴─────────────┴─────────────────┘
